【裁判字號】    99,交抗,2193
【裁判日期】    991216
【裁判案由】    違反道路交通管理處罰條例
【裁判全文】
臺灣高等法院交通事件裁定            99年度交抗字第2193號
抗  告  人
即受處分人  簡金和
上列抗告人因違反道路交通管理處罰條例案件，不服臺灣宜蘭地
方法院，中華民國99年11月15日所為裁定（99年度交聲字第247
號），提起抗告，本院裁定如下：
    主  文
抗告駁回。
    理  由
一、原處分機關（交通部公路總局臺北區監理所宜蘭監理站）以
    抗告人即受處分人（下稱受處分人）簡金和於民國99年7月
    13 日12時27分許，駕駛車牌號碼5659-TN號自用小客車，行
    經在國道五號公路南向37.3公里處，行車速度超過規定之最
    高限速90公里，而有「汽車行駛高速公路速度超過規定最高
    速限（未滿20公里）」之違規行為，依道路交通管理處罰條
    例第33條第1項第1款、第63條第1項第1款（裁決書漏載第1
    款）及違反道路交通管理事件統一裁罰基準表之規定，裁處
    受處分人罰鍰新臺幣（下同）3,000元，並記違規點數1點等
    語。
二、原裁定意旨略以：受處分人於前揭時、地駕駛上開自用小客
    車，有「汽車行駛高速公路速度超過規定最高速限（未滿20
    公里）」之違規行為明確，原處分機關所為上開裁罰並無不
    當，裁定駁回受處分人之異議等語。
三、抗告意旨略以：舉發機關所提出之採證照片似乎係合成偽造
    ，受處分人請求確認該照片上有舉發當時之年、月、時、分
    、秒等時間記載，又本鎮員警曾因闖紅燈遭受處分人檢舉，
    是否因此懷恨在心。請鈞院詳查並撤銷原裁定云云。
四、經查：
(一)受處分人於上揭時地，駕駛上開自用小客車因時速達107公
    里，而有「汽車行駛高速公路速度超過規定最高速限（未滿
    20公里）」之違規行為，為警依採證相片掣單舉發之事實，
    有卷附內政部警政署國道公路警察局舉發違反道路交通管理
    事件通知單、內政部警政署國道公路警察局第九警察隊99年
    9月6日公警九交字第0990971452號及同年11月3日公警九交
    字第0990906145號函附卷可稽。
(二)受處分人雖辯以：舉發機關所提出之採證照片似乎係合成偽
    造，伊請求確認該照片上有舉發當時之年、月、時、分、秒
    等時間記載云云。惟查，受處分人駕駛上開自用小客車確有
    如上經舉發之違規事由，並經原舉發單位內政部警政署國道
    公路警察局第九警察隊蘇澳分隊員警依採證照片舉發等情，
    有採證照片附卷可憑（原審卷第16頁），由而該採證照片中
    「十字絲」所指之車輛，即為受處分人駕駛之車牌號碼5659
    -TN號自用小客車，照片上方記載「07/13/2010」、「12:27
    :45」，下方則記載「90Kmh」、「107Kmh時速」，足徵受處
    分人於99年7月13日12時27分45秒許，駕駛上開自用小客車
    車速高達107公里，確實已超出該路段最高時速90公里之限
    制，則本件舉發受處分人駕駛上開自用小客車行車速度超過
    規定最高速限之日期、時間明確。又員警使用之雷射測速儀
    ，其廠牌為LTI，器號為UX015969，業經經濟部標準檢驗局
    檢定合格，檢定日期為98年8月10日，有效期限為99年8月31
    日，且本件採證日期為99年7月13日，係於有效期限內所為
    ，亦有經濟部標準檢驗局98年8月10日雷射測速儀檢定合格
    證書在卷可按（原審卷第10頁）。是本件係經檢驗合格之科
    學儀器照相採證處分人有「汽車行駛高速公路速度超過規定
    最高速限（未滿20公里）」之違規行為，洵堪認定。受處分
    人前揭抗告意旨所指舉發照片疑似合成，及本件可能遭員警
    報復乙節，並未舉證以實其說，顯係其個人揣測之詞，要無
    足採。
五、綜上所述，原審以受處分人上開交通違規行為明確，原處分
    機關依道路交通管理處罰條例第33條第1項第1款、第63條第
    1項第1款（裁決書漏載第1款）及違反道路交通管理事件統
    一裁罰基準表之規定，裁處受處分人罰鍰3,000元，並記違
    規點數1點，並無違誤，而駁回受處分人之異議，經核並無
    不合。受處分人執持前詞指摘原裁定為不當，為無理由，應
    予駁回。
據上論結，應依修正後道路交通案件處理辦法第25條，刑事訴訟
法第412條，裁定如主文。
中    華    民    國    99    年    12    月    16    日
                  刑事第二十一庭審判長法  官  蔡聰明
                                      法  官  趙文
                                      法  官  楊力進
以上正本證明與原本無異。
不得再抗告。
                                      書記官  彭威翔
中    華    民    國    99    年    12    月    17    日

司法院資訊處製作；財團法人民間司法改革基金會備份。
